【裁判字號】    89,訴,338
【裁判日期】    900517
【裁判案由】    偽造文書等
【裁判全文】
台灣新竹地方法院刑事判決                          八十九年度訴字第三三八號
    公  訴  人  台灣新竹地方法院檢察署檢察官
    被      告  甲○○
右列被告因偽造文書等案件，經檢察官提起公訴（八十九年度偵字第二二九九號），
本院判決如左：
    主  文
甲○○共同行使偽造私文書，足以生損害於他人，累犯，處有期徒刑陸月，如易科罰
金，以佰元折算壹日。
扣案偽造之Standard Chartered信用卡（卡號0000000000000000號
）壹張，沒收之。
    事  實
一、甲○○於民國八十六年間因賭博案件，經基隆地方法院於八十六年十一月二十八
    日，以八十六年度易字第一三五四號判處有期徒刑四月，如易科罰金，以三百元
    折算一日確定，甫於八十七年一月二十二日易科罰金執行完畢，竟於八十九年四
    月二十一日十八時許，與綽號「眼鏡」之成年男子（由台灣新竹地方法院檢察署
    檢察官另行偵查）共同基於為自己不法所有之犯意聯絡，約定以偽造之信用卡購
    物由雙方分款後，即先由甲○○在「眼鏡」之人所有偽造之Standard Chartered
    信用卡（卡號0000000000000000號）背面之持卡人欄內偽造「
    張永章」之署押一枚，使該偽造信用卡在外觀上與正常信用卡相似後，二人再一
    同前往位於新竹市○○路十九號之三井電腦有限公司，由「眼鏡」之人選定所欲
    購買之倫飛筆記型電腦（定價新台幣七萬八千二百元）後，即由甲○○持該偽造
    信用卡，向店員乙○○詐稱其為「張永章」，欲以用信卡付款之方法購買該倫飛
    筆記型電腦，並提出該偽造信用卡而刷卡消費，使之陷於錯誤，同意以刷卡消費
    之方式購買該筆記型電腦，且致生損害於三井電腦有限公司、「張永章」、以及
    發卡之Standard Chartered銀行，嗣經乙○○進行刷卡手續及向信用卡中心查詢
    後，發現上開之信用卡係偽造，經警前往處理始發現上情，使甲○○未能得逞，
    並扣得偽造之信用卡一張，而「眼鏡」之人則趁隙逃逸。
二、案經新竹市警察局第二分局報告台灣新竹地方法院檢察署檢察官偵查起訴。
    理  由
一、右揭事實業據被告甲○○於警訊時、偵查中以及本院調查時坦承不諱，核與被害
    人乙○○指述之情形相符，並有偽造之信用卡扣案可稽，是本件事證明確，被告
    犯行堪以認定。
二、次按行為後法律有變更者，適用裁判時之法律，但裁判前之法律有利於行為人者
    ，適用最有利於行為人之法律，刑法第二條第一項定有明文。查被告前開行為後
    ，刑法第四十一條業於九十年一月四日修正為「犯最重本刑為五年以下有期徒刑
    以下之刑之罪，而受六月以下有期徒刑或拘役之宣告，因身體、教育、職業、家
    庭之關係或其他正當事由，執行顯有困難者，得以一元以上三元以下折算一日，
    易科罰金。但確因不執行所宣告之刑，難收矯正之效或難以維持法秩序者，不在
    此限。」、「併合處罰之數罪，均有前項情形，其應執行之刑逾六月者，亦同。
    」，並於同年月十日公布施行，於同年月十二日生效，是被告行為後法律已有變
    更，而比較新舊法之規定，以變更後之新法對被告有利，則依刑法第二條第一項
    前段之規定，自應適用新法即裁判時之刑法第四十一條第一項前段之規定，合先
    敘明。
三、按信用卡以磁帶紀錄該卡之卡號及持卡人之年籍、信用額度等資料，經電腦解讀
    後，足以為表示持卡人之消費、信用等資料之證明，依刑法第二百二十條第二項
    規定，應以準文書論，而被告持偽造之信用卡刷卡購物，顯然足以生損害於三井
    電腦有限公司、「張永章」、以及發卡之Standard Chartered銀行，核其所為係
    犯刑法第二百十六條、第二百二十條、第二百十條之行使偽造準私文書罪，以及
    刑法第三百三十九條第三項、第一項之詐欺未遂罪。公訴人認被告所為係犯刑法
    第三百三十九條第三項、第二項之詐欺得利未遂罪，容有未洽。被告偽造「張永
    章」署押之階段行為為偽造準私文書之行為所吸收，偽造準私文書之低度行為為
    行使之行為所吸收，均不另論處。被告與綽號「眼鏡」之成年男子就前開犯行有
    犯意之聯絡及行為之分擔，均應論以共同正犯。被告行使偽造私文書之目的即在
    詐取財物，所犯上開各罪，有方法結果之牽連關係，應從一重之行使偽造私文書
    罪論處。查被告於八十六年間因賭博案件，經基隆地方法院於八十六年十一月二
    十八日，以八十六年度易字第一三五四號判處有期徒刑四月，如易科罰金，以三
    百元折算一日確定，甫於八十七年一月二十二日易科罰金執行完畢等情，有台灣
    高等法院被告全國前案紀錄表以及台灣新竹地方法院檢察署刑案資料查註紀錄表
    各乙紙附卷可稽，被告前受有期徒刑之執行完畢後，五年以內再犯本件有期徒刑
    以上之罪，為累犯，應依刑法第四十七條之規定，加重其刑。爰審酌被告犯罪之
    動機、目的、手段、素行、智識程度、犯罪所生危害及犯罪後頗知悔過，態度尚
    稱良好等一切情狀，量處如主文所示之主刑，並諭知易科罰金之折算標準。扣案
    偽造之Standard Chartered信用卡（卡號0000000000000000號
    ），係共犯「眼鏡」之人所有供二人犯罪所用之物，應依刑法第三十八條第一項
    第二款之規定沒收。
四、據上論斷，應依刑事訴訟法第二百九十九條第一項前段，刑法第二條第一項前段
    、第二十八條、第二百十六條、第二百二十條第二項、第二百十條、第三百三十
    九條第三項、第一項、第五十五條、第四十七條、第三十八條第一項第二款、第
    四十一條第一項前段，罰金罰鍰提高標準條例第一條前段、第二條，判決如主文
    。
本案經檢察官吳金棟到庭執行職務
中      華      民      國    九十      年      五      月     十七     日
                              台灣新竹地方法院刑事第二庭
                                  法      官    蘇  嘉  豐
右正本證明與原本無異。
如不服本判決，應於判決送達後十日內向本院提出上訴狀( 應附繕本 )，上訴於
臺灣高等法院。
                                書  記  官    賴  寶  合
中      華      民      國    九十      年      五      月     十七     日
附錄本案論罪科刑法條全文
刑法第二百十條：
偽造、變造私文書，足以生損害於公眾或他人者，處五年以下有期徒刑。
刑法第二百十六條：
行使第二百十條至第二百十五條之文書者，依偽造、變造文書或登載不實事項或使登
載不實事項之規定處斷。
刑法第二百二十條：
在紙上或物品上之文字、符號、圖畫、照像，依習慣或特約，足以為表示其用意之證
明者，關於本章及本章以外各罪，以文書論。
錄音、錄影或電磁紀錄，藉機器或電腦之處理所顯示之聲音、影像或符號，足以為表
示其用意之證明者，亦同。
稱電磁紀錄，指以電子、磁性或其他無法以人之知覺直接認識之方式所製成之紀錄，
而供電腦處理之用者。
刑法第三百三十九條：
意圖為自己或第三人不法之所有，以詐術使人將本人或第三人之物交付者，處五年以
下有期徒刑、拘役或科或併科一千元以下罰金。
以前項方法得財產上不法之利益或使第三人得之者，亦同。
前二項之未遂犯罰之。


司法院資訊處製作；財團法人民間司法改革基金會備份。
